【裁判字號】    97,訴,1321
【裁判日期】    970930
【裁判案由】    竊盜等
【裁判全文】
臺灣基隆地方法院刑事判決              97年度訴字第1321號
公  訴  人  臺灣基隆地方法院檢察署檢察官
被      告  甲○○
                    （現另案於臺灣基隆監獄執行中）
上列被告因竊盜等案件，經檢察官提起公訴（97年度偵字第2465
號、97年度毒偵字第1569、1901號），因被告所犯為死刑、無期
徒刑、最輕本刑為3 年以上有期徒刑或高等法院管轄第一審案件
以外之罪，且於準備程序進行中，被告先就被訴事實為有罪之陳
述，經本院裁定進行簡式審判程序，判決如下：
    主  文
甲○○竊盜，累犯，處有期徒刑壹年；又所犯如附表「所犯罪名
」欄所示之罪，均累犯，各處如附表「宣告刑」欄所示之刑。應
執行有期徒刑貳年；扣案之第一級毒品海洛因（驗餘淨重合計壹
點玖玖公克）沒收銷燬之，上開毒品之包裝袋陸只及扣案之
注射針筒肆支、食鹽水壹瓶，均沒收之。
    事  實
一、甲○○前因施用毒品案件，經3 次觀察、勒戒後，均認無繼
    續施用毒品之傾向，分別於民國87年11月5 日、88年2 月25
    日及88年3 月20日執行完畢釋放，並經臺灣基隆地方法院檢
    察署檢察官先後以87年度偵字第4888號、88年度偵字第1056
    號及臺灣臺北地方法院檢察署檢察官以88年度偵字第5636號
    不起訴處分，復因施用第二級毒品案件，經本院以88年度毒
    聲字第2652號裁定令入戒治處所強制戒治，於89年8 月22日
    停止戒治出監，期滿未經撤銷停止戒治，於90年1 月23日執
    行完畢，並因同案經本院以89年度瑞簡字第1 號判決判處有
    期徒刑6 月確定，又因於強制戒治執行完畢後5 年內之93年
    9 月6 日至94年6 月27日連續施用第二級毒品案件，經臺灣
    基隆地方法院檢察署檢察官以93年度毒偵字第1795號提起公
    訴，經臺灣高等法院以94年度上訴字第1909號判決判處有期
    徒刑1 年確定，再因施用第一級毒品案件，經臺灣高等法院
    以95年度上訴字第841 號判決判處有期徒刑1 年確定，另因
    施用第二級毒品案件，經本院以95年度瑞簡字第2 號判決判
    處有期徒刑3 月確定；又因施用第一、二級毒品案件，經本
    院以97年度訴字第271 號判決判處有期徒刑8 月、4 月，應
    執行有期徒刑10月，由臺灣高等法院以97年度上訴字第2119
    號判決駁回上訴確定，另因施用第一、二級毒品案件，經本
    院以97年度訴字第634 號判決判處有期徒刑4 月、4 月、7
    月、7 月，應執行有期徒刑10月確定，再因施用第一、二級
    毒品案件，經本院以97年度訴字第774 號判決判處有期徒刑
    7 月、4 月，應執行有期徒刑10月確定（尚未執行完畢）。
    另因販賣第二級毒品案件，經臺灣臺北地方法院以88年度訴
    字第569 號判決判處有期徒刑3 年8 月確定，又因竊盜、妨
    害公務案件，經本院以88年度易字第116 號判決各判處有期
    徒刑7 月，應執行有期徒刑1 年確定，與上開89年度瑞簡字
    第1 號、88年度易字第116 號判決所科之刑接續執行，於93
    年9 月2 日假釋出監，嗣經撤銷假釋，應執行殘餘刑期有期
    徒刑8 月4 日；復因妨害公務及詐欺案件，經本院分別以94
    年度易字第330 號及94年度瑞簡字第98號判決，判處有期徒
    刑8 月及4 月確定，另經臺灣高等法院就前開94年度上訴字
    第1909號、94年度瑞簡字第98號、94年度易字第330 號、94
    年度瑞簡字第98號及95年度上訴字第841 號判決所科之刑，
    以96年度聲減字第1367號裁定分別減刑，並就上開94年度上
    訴字第1909號、94年度瑞簡字第98號、94年度易字第330 號
    所科之刑經減刑後之刑，定應執行有期徒刑10月，就上揭95
    年度瑞簡字第98號及95年度上訴字第841 號判決所科之刑經
    減刑後之刑，定應執行有期徒刑7 月，與前揭撤銷假釋後之
    殘餘刑期接續執行，於96年10月8 日因縮刑期滿執行完畢。
二、詎甲○○未知悔悟，因見臺北縣雙溪鄉三港村往牡丹村之五
    分產業道路旁空地，擺放丙○○所有之20呎貨櫃2 只，竟意
    圖為自己不法之所有，於97年2 月28日上午某時，以電話簿
    刊登之聯絡電話，與貨運司機林金魚聯繫，約定雇用林金魚
    搬運上開貨櫃，不知情之林金魚及林金魚之子林信陽遂於同
    日下午，駕駛車號451-RA號附大型吊臂之自用大貨車，前往
    約定之臺北縣瑞芳鎮某處，甲○○則自行騎乘機車抵達約定
    地點，由甲○○騎車引導林金魚及林信陽駕駛上開大貨車前
    往貨櫃所在位置，利用林金魚及林信陽操作大型吊臂竊取貨
    櫃1 只（內有各式鑽鐵10支、風帶30米、水管200 米、木條
    200 支及木質隔板22塊），得手後，甲○○復騎車引導林金
    魚及林信陽駕駛前開大貨車，將竊得之貨櫃載往位於基隆市
    七堵區○○路1 之2 號之資源回收場，以新台幣（下同）1
    萬8,000 元之代價，將該貨櫃售予不知情之楊麗花，甲○○
    再將5,000 元給付林金魚。嗣因甲○○與林金魚原相約次日
    中午再度前往前開貨櫃擺放位置，吊取另1 只貨櫃，林金魚
    依約前往後，因甲○○遲未出現，林金魚正欲離去之際，適
    丙○○之妻連莊雪子途經現場，察覺可疑而報警處理，始悉
    上情。
三、甲○○經執行觀察、勒戒及強制戒治，復經刑罰矯治後，仍
    未戒除毒癮惡習，分別基於施用第一、二級毒品之犯意，於
    下列時、地，施用第一、二級毒品，嗣於下列時、地為警查
    獲，並採集其尿液送驗後，始悉其犯行：
（一）於97年6 月22日晚間6 時許，在基隆火車站之公共廁所內
      ，以將第二級毒品安非他命置放於玻璃球內，下以火燒烤
      後吸食所生煙霧之方式，施用第二級毒品；復另行起意，
      於97年6 月23日中午12時許，在上開處所，以將第一級毒
      品海洛因置放於注射針筒內，加水混合後注射血管之方式
      ，施用第一級毒品。嗣於97年6 月23日下午4 時許，在基
      隆市○○區○○街16號前為警查獲，並扣得甲○○持有之
      第一級毒品海洛因3 小包（驗餘淨重合計1.17公克）及其
      所有供施用第一級毒品犯罪所用之注射針筒1 支、預備供
      施用第一級毒品犯罪所用之注射針筒1 支及食鹽水1 瓶。
（二）於97年7 月28日中午某時，在位於臺北縣貢寮鄉○○村○
      ○街31巷2 號住處，以將第二級毒品安非他命置放於玻璃
      球內，下以火燒烤後吸食所生煙霧之方式，施用第二級毒
      品；復另行起意，於97年7 月30日凌晨2 時許，在上開住
      處，以將第一級毒品海洛因置放於注射針筒內，加水混合
      後注射血管之方式，施用第一級毒品。嗣於97年7 月30日
      上午11時50分許，在基隆市○○區○○路210 號前，因形
      跡可疑為警盤查，於其所為上開施用第一級毒品犯行為警
      查悉前，主動向警坦承犯行，並將持有之第一級毒品海洛
      因3 小包（驗餘淨重合計0.2239公克，起訴書誤載為「海
      洛因1 小包」）及供施用第一級毒品犯罪所用之注射針筒
      、預備供施用第一級毒品犯罪所用之注射針筒各1 支交予
      警方，並願接受裁判。
三、案經基隆市警察局第二分局報請臺灣基隆地方法院檢察署檢
    察官偵查起訴。
    理  由
壹、程序事項
    被告甲○○所犯者非為死刑、無期徒刑、最輕本刑為3 年以
    上有期徒刑之罪或高等法院管轄第一審案件，其於準備程序
    進行中，先就被訴事實為有罪之陳述，經告知其簡式審判程
    序之旨，並聽取公訴人、被告之意見後，本院合議庭依刑事
    訴訟法第273 條之1 第1 項之規定，裁定由受命法官獨任以
    簡式審判程序進行本案之審理。
貳、實體事項
一、事實認定部分
    上開事實，業據被告於警詢、檢察事務官詢問、偵查及本院
    審理時坦承不諱，核與證人丙○○、林金魚、林信陽、楊麗
    花、連莊雪子等人證述之情節相符，復有收受物品、舊貨、
    五金廢料或廢棄物登記表、被告簽具之資源回收場切結書、
    贓物認領保管單、貨櫃擺放位置照片、查獲現場照片附卷供
    參；又被告為警查獲後，採集之尿液檢體經送臺灣尖端先進
    生技醫藥股份有限公司檢驗，均呈海洛因代謝物嗎啡、可待
    因及安非他命類之陽性檢驗結果，此有該公司97年7 月9 日
    、同年月13日出具之濫用藥物檢驗報告及基隆市警察局第二
    分局偵辦毒品案件尿液檢體對照表在卷可稽，另扣案之白色
    粉末6 小包（驗餘淨重合計1.3939公克），經鑑定後，均含
    有第一級毒品海洛因之成分，此有法務部調查局濫用藥物實
    驗室97年7 月10日調科壹字第09723029590 號鑑定書及交通
    部民用航空局航空醫務中心97年8 月27日航藥鑑字第097440
    4 號毒品鑑定書附卷可憑，並有注射針筒4 支及食鹽水1瓶
    扣案供佐，足認被告之自白與事實相符，本件事證明確，被
    告犯行應堪認定。
二、論罪科刑部分
（一）被告於97年2 月28日雇用不知情之林金魚及林信陽駕駛前
      開大貨車，竊取丙○○所有之貨櫃1 只，核被告所為，係
      犯刑法第320條第1 項之竊盜罪。
（二）次按毒品危害防制條例於92年7 月9 日修正公布，自93年
      1 月9 日施行，其中第20條、第23條將施用毒品之刑事處
      遇程序，區分為「初犯」、「5 年內再犯」及「5 年後再
      犯」，依其立法理由之說明：「初犯」，經觀察、勒戒或
      強制戒治後，應為不起訴處分或不付審理之裁定；經觀察
      、勒戒或強制戒治執行完畢釋放後，「5 年內再犯」者，
      因其再犯率甚高，原實施之觀察、勒戒及強制戒治既已無
      法收其實效，爰依法追訴或裁定交付審理，至於經觀察、
      勒戒或強制戒治執行完畢釋放後，「5 年後再犯」者，前
      所實施之觀察、勒戒或強制戒治已足以遮斷其施用毒品之
      毒癮，為期自新及協助其斷除毒癮，仍適用「初犯」之規
      定，先經觀察、勒戒或強制戒治之程序，從而，僅限於「
      初犯」及「5 年後再犯」2 種情形，始應先經觀察、勒戒
      或強制戒治程序，倘被告於5 年內已再犯，經依法追訴處
      罰，縱其第3 次（或第3 次以上）再度施用毒品之時間，
      在初犯經觀察、勒戒或強制戒治執行完畢釋放5 年以後，
      已不合於「5 年後再犯」之規定，且因已於「5 年內再犯
      」，顯見其再犯率甚高，原實施觀察、勒戒或強制戒治，
      已無法收其實效，應依該條例第10條處罰（最高法院95年
      第7 次刑事庭會議決議可資參照）。本件被告前因施用毒
      品案件，經3 次觀察、勒戒後，均認無繼續施用毒品之傾
      向，分別於87年11月5 日、88年2 月25日及88年3 月20日
      執行完畢釋放，並經臺灣基隆地方法院檢察署檢察官先後
      以87年度偵字第4888號、88年度偵字第1056號及臺灣臺北
      地方法院檢察署檢察官以88年度偵字第5636號不起訴處分
      ，復因施用第二級毒品案件，經本院以88年度毒聲字第
      2652號裁定令入戒治處所強制戒治，於89年8 月22日停止
      戒治出監，期滿未經撤銷停止戒治，於90年1 月23日執行
      完畢，並因同案經本院以89年度瑞簡字第1 號判決判處有
      期徒刑6 月確定，又因於強制戒治執行完畢後5 年內之93
      年9 月6 日至94年6 月27日連續施用第二級毒品案件，經
      臺灣基隆地方法院檢察署檢察官以93年度毒偵字第1795號
      提起公訴，經臺灣高等法院以94年度上訴字第1909號判決
      判處有期徒刑1 年確定，再因施用第一級毒品案件，經臺
      灣高等法院以95年度上訴字第841 號判決判處有期徒刑1
      年確定，另因施用第二級毒品案件，經本院以95年度瑞簡
      字第2 號判決判處有期徒刑3 月確定，又因施用第一、二
      級毒品案件，經本院以97年度訴字第271 號判決判處有期
      徒刑8 月、4 月，應執行有期徒刑10月，由臺灣高等法院
      以97年度上訴字第2119號判決駁回上訴確定，另因施用第
      一、二級毒品案件，經本院以97年度訴字第634 號判決判
      處有期徒刑4 月、4 月、7 月、7 月，應執行有期徒刑10
      月確定，再因施用第一、二級毒品案件，經本院以97年度
      訴字第774 號判決判處有期徒刑7 月、4 月，應執行有期
      徒刑10月確定，此有臺灣高等法院刑事判決及臺灣高等法
      院被告前案紀錄表在卷可稽，是被告於所受強制戒治執行
      完畢後5 年內已再犯，且經依法追訴處罰，足認原實施觀
      察、勒戒及強制戒治無法收其實效，縱被告本次犯行係於
      所受強制戒治執行完畢後5 年後所為，揆諸首揭說明，仍
      不合於毒品危害防制條例第20條第3 項規定之「5 年後再
      犯」，且因被告係於「5 年內再犯」，顯見其再犯率甚高
      ，即應依法處罰。核被告所為，係分別犯毒品危害防制條
      例第10條第1 、2 項之施用第一、二級毒品罪；被告持有
      第一、二級毒品以供施用，持有之低度行為應為施用之高
      度行為所吸收，均不另論罪。
（三）被告利用不知情之林金魚及林信陽駕駛前開大貨車竊取丙
      ○○所有之貨櫃1 只，為間接正犯。
（四）又按刑法於94年2 月2 日修正公布，自95年7 月1 日起施
      行，修正後之刑法刪除連續犯之規定，將本應各自獨立評
      價之數罪，回歸應賦予複數法律效果之原貌，故刑法修正
      施行後多次施用毒品之犯行，應採一罪一罰，始符立法本
      旨（最高法院96年度第9 次刑事庭會議決議可資參照）。
      被告係於刑法修正施行後，為本件2 次施用第一級毒品及
      2 次施用第二級毒品之犯行，施用時間相異，且所犯施用
      第一、二級毒品之犯行，與其所為竊盜之犯行，罪名有別
      ，均應予以分論併罰。
（五）被告曾受如事實欄所載之徒刑執行完畢，此有臺灣高等法
      院被告前案紀錄表在卷供參，其受徒刑之執行完畢，再為
      本件竊盜及4 次施用毒品之犯行，係於5 年以內故意再犯
      有期徒刑以上之罪，均為累犯，應分別依刑法第47條第1
      項之規定加重其刑。
（六）被告於97年7 月30日上午11時50分許，在基隆市○○區○
      ○路210 號前為警盤查時，於所為前開施用第一級毒品之
      犯行為警發覺前，自行向警坦承犯罪，並主動將持有之第
      一級毒品海洛因及注射針筒交付警方，而願接受裁判，此
      有基隆市警察局第二分局97年7 月30日基警二分偵字第97
      0208864 號刑事案件報告書供參，堪認被告所為已該當自
      首之要件，且確有悔悟之心，爰依刑法第62條前段之規定
      減輕其刑，並就被告所為該次施用第一級毒品之犯行先加
      後減之。
（七）爰審酌被告正值壯年，不思循正當工作途徑獲取生活所需
      ，竟竊取他人所有之物品變賣得利，法治觀念已有偏差，
      且其雇用不知情之林金魚、林信陽駕駛大貨車吊取貨櫃而
      竊取之，行為甚屬明目張膽，不宜輕縱，又被告前經觀察
      、勒戒及強制戒治，復屢經刑罰矯治後後，竟未戒除毒癮
      之惡習，而再度施用毒品，顯認缺乏戒斷決心，然其所為
      施用毒品之犯行，僅屬戕害自身之行為，未侵犯其他法益
      ，且於警詢、檢察事務官詢問、偵查及本院審理中均坦認
      犯行，犯後態度尚屬良好等一切情狀，分別量處如主文及
      附表「宣告刑」欄所示之刑，並依法定其應執行之刑。
（八）末按查獲之第一級毒品，不問屬於犯人與否，均沒收銷燬
      之，毒品危害防制條例第18條第1 項前段定有明文。本件
      扣案之第一級毒品海洛因6 包（驗餘淨重合計1.3939公克
      ），均應依上開規定沒收銷燬之；又上開毒品之包裝袋6
      只，係被告所有供持有第一級毒品犯罪所用之物，另扣案
      之注射針筒4 支（均為一般市售塑膠材質之注射針筒，非
      專供施用毒品之器具，業據本院當庭勘驗屬實），其中已
      開封之注射針筒2 支，係被告所有供施用第一級毒品犯罪
      所用之物，而尚未開封之注射針筒2 支及食鹽水1 瓶，均
      為被告所有預備供施用第一級毒品犯罪所用之物，業據被
      告供承在卷，應依刑法第38條第1 項第2 款之規定宣告沒
      收之。
據上論斷，應依刑事訴訟法第273 條之1 第1 項、第299 條第1
項前段，毒品危害防制條例第10條第1 項、第2 項、第23條第2
項、第18條第1 項前段，刑法第11條前段、第320 條第1 項、第
47條第1 項、第62條前段、第38條第1 項第2 款、第51條第5 款
，刑法施行法第1 條之1 ，判決如主文。
本案經檢察官乙○○到庭執行職務。
中    華    民    國    97    年    9     月    30    日
                  刑事第二庭法    官  邰婉玲
以上正本證明與原本無異。
如不服本判決應於收受本判決後10日內向本院提出上訴書狀，其
未敘述上訴理由者，並得於提起上訴後10日內向本院補提理由書
狀（均須按他造當事人之人數附繕本）「切勿逕送上級法院」。
中    華    民    國    97    年    9     月    30    日
                            書 記 官  彭筠凱
附錄所犯法條：
中華民國刑法第320條第1項
（普通竊盜罪）
意圖為自己或第三人不法之所有，而竊取他人之動產者，為竊盜
罪，處 5 年以下有期徒刑、拘役或 5 百元以下罰金。
毒品危害防制條例第10條
施用第一級毒品者，處 6 月以上 5 年以下有期徒刑。
施用第二級毒品者，處 3 年以下有期徒刑。
【附表】
┌──┬───────┬───────┬────────┬───────────┐
│編號│   犯罪時間   │   犯罪地點   │    所犯罪名    │       宣告刑         │
├──┼───────┼───────┼────────┼───────────┤
│ 1  │97年6 月22日晚│基隆火車站之公│施用第二級毒品，│處有期徒刑肆月。      │
│    │間8 時許      │共廁所        │累犯            │                      │
├──┼───────┼───────┼────────┼───────────┤
│ 2  │97年6 月23日中│同上          │施用第一級毒品，│處有期徒刑捌月；扣案之│
│    │午12時許      │              │累犯            │第一級毒品海洛因（驗餘│
│    │              │              │                │淨重合計壹點壹柒公克）│
│    │              │              │                │沒收銷燬之，上開毒品之│
│    │              │              │                │包裝袋只及扣案之注射│
│    │              │              │                │針筒貳支、食鹽水壹瓶，│
│    │              │              │                │均沒收之。            │
├──┼───────┼───────┼────────┼───────────┤
│ 3  │97年7 月28日中│臺北縣貢寮鄉真│施用第二級毒品，│處有期徒刑肆月。      │
│    │午某時        │理村新港街31巷│累犯            │                      │
│    │              │2 號          │                │                      │
├──┼───────┼───────┼────────┼───────────┤
│ 4  │97年7 月30日凌│同上          │施用第一級毒品，│處有期徒刑柒月；扣案之│
│    │晨2 時許      │              │累犯            │第一級毒品海洛因（驗餘│
│    │              │              │                │淨重合計零點貳貳玖公│
│    │              │              │                │克）沒收銷燬之，上開毒│
│    │              │              │                │品之包裝袋只及扣案之│
│    │              │              │                │注射針筒貳支，均沒收之│
│    │              │              │                │。                    │
└──┴───────┴───────┴────────┴───────────┘


司法院資訊處製作；財團法人民間司法改革基金會備份。
